臺灣臺北地方法院刑事判決　　　　　　　　　　　　九十三年度訴字第一三二０號
　　公　訴　人　臺灣臺北地方法院檢察署檢察官
　　被　　　告　甲○○
右列被告因毒品危害防制條例案件，經檢察官提起公訴（九十三年度毒偵字第一二０
０號），因被告於準備程序進行中就被訴事實為有罪之陳述，經本院合議庭裁定由受
命法官獨任進行簡式審判程序後，判決如左：
    主  文
甲○○連續施用第一級毒品，累犯，處有期徒刑壹年。扣案第一級毒品海洛因壹包（
淨重零點貳公克）沒收銷燬之，注射針筒壹支、塑膠分撥器壹支、分裝袋伍個沒收
。
    事  實
一、甲○○前於民國八十九年間，因施用第一級毒品海洛因、第二級毒品安非他命案
    件，經本院分別以八十九年度訴字第六五三號、八十九年度簡字第一五五四號判
    處有期徒刑八月、四月確定，嗣經聲請定其應執行之刑為十月。又於九十二年間
    ，因施用第一級毒品海洛因案件，經臺灣板橋地方法院以九十一年度訴字第三三
    八號判處有期徒刑八月確定。上開案件接續執行後，於九十二年二月二十七日縮
    短刑期假釋出獄，並於同年四月二十五日假釋期滿未經撤銷以已執行論。惟甲○
    ○再於九十二年間，因施用第一級毒品海洛因案件，經本院以九十二年度訴字第
    二一０七號判處有期徒刑一年二月確定，現於臺灣臺北監獄執行中。詎其仍不知
    悛悔，前已因施用第一級毒品海洛因案件，經本院以八十九年毒聲字第八七五號
    裁定令入戒治處所施以強制戒治，並於九十年一月十五日因停止戒治而執行完畢
    予以釋放，竟於強制戒治執行完畢釋放後五年以內，即九十三年五月五日某時，
    以及同年六月二十四日十時許，基於施用第一級毒品海洛因之概括犯意，在臺北
    市○○區○○街六十七號二樓之住處，以針筒注射之方式，連續施用第一級毒品
    海洛因二次。嗣於九十三年五月十日十時許，經警搜索甲○○上開住處後，扣得
    其所有之注射針筒一支、塑膠分撥器一支、分裝袋五個，並為其採尿送驗；再於
    同年六月二十六日十八時十分許，在臺北市○○區○○街二十五號前為警查獲，
    當場扣得第一級毒品海洛因一包（淨重零點三二公克），並為其採集尿液送驗後
    ，始查獲上情。
二、案經臺北市政府警察局松山分局報請臺灣臺北地方法院檢察署檢察官偵查起訴。
    理  由
一、訊據被告甲○○對於前開連續施用第一級毒品海洛因之事實，業已於警訊、偵查
    及本院審理中坦承不諱，且被告為警二次採集尿液送請化驗後，經施以酵素免疫
    分析法（ＥＩＡ）初步檢驗，均呈現鴉片類陽性反應結果，再施以氣相層析質譜
    儀（ＧＣ／ＭＳ）確認檢驗後，亦均呈現嗎啡、可待因之陽性反應，有尿液採樣
    書一紙、毒品案件尿液委驗單一紙、臺灣尖端先進生技醫療股份有限公司濫用藥
    物檢驗報告二紙在卷可參。而扣案之白色粉末一包，經送請鑑定後，鑑定結果顯
    示其中確實含有第一級毒品海洛因之成分，亦有贓證物品清單一紙、法務部調查
    局九十三年八月十三日調科壹字第０二０００六五一六號鑑定通知書一紙附卷可
    稽。此外，並有注射針筒一支、塑膠分撥器一支、分裝袋五個扣案可資佐證。而
    被告經本院以八十九年毒聲字第八七五號裁定令入戒治處所施以強制戒治，並於
    九十年一月十五日因停止戒治而執行完畢予以釋放等情，亦有臺灣高等法院被告
    全國前案紀錄表一份附卷可稽。被告上開任意性之自白，經前揭證據補強後，應
    認與事實相符，而得採為認定被告犯罪之證據。本案事證明確，被告犯行堪予認
    定，應依法論科。
二、查海洛因係屬毒品危害防制條例第二條第二項第一款所規定之第一級毒品。核被
    告所為，係犯毒品危害防制條例第十條第一項之施用第一級毒品罪。被告持有海
    洛因係供自己施用，其持有之行為應為高度之施用毒品犯行所吸收，不另論罪。
    其先後多次施用第一級毒品海洛因之犯行，時間緊接，方法相同，觸犯構成要件
    相同之罪，顯係基於概括犯意為之，為連續犯，依刑法第五十六條規定，以一罪
    論，並加重其刑。末查被告前於八十九年間，因施用第一級毒品海洛因、第二級
    毒品安非他命案件，經本院分別以八十九年度訴字第六五三號、八十九年度簡字
    第一五五四號判處有期徒刑八月、四月確定，嗣經聲請定其應執行之刑為十月。
    又於九十二年間，因施用第一級毒品海洛因案件，經臺灣板橋地方法院以九十一
    年度訴字第三三八號判處有期徒刑八月確定。上開案件接續執行後，於九十二年
    二月二十七日縮短刑期假釋出獄，並於同年四月二十五日假釋期滿未經撤銷以已
    執行論等情，有臺灣高等法院被告全國前案紀錄表一份在卷足參，五年以內再犯
    本件有期徒刑以上之罪，為累犯，應依刑法第四十七條規定，加重其刑，並遞加
    重之。爰審酌被告素行不佳，屢次施用毒品之行為，不僅戕害己身，亦促使毒品
    之流通，惟被告犯後坦承犯行、態度良好，及其生活狀況、智識程度等一切情狀
    ，量處如主文所示之刑，以示懲儆。扣案之第一級毒品海洛因一包（淨重零點三
    二公克），應依毒品危害防制條例第十八條第一項前段規定，沒收銷燬之；注射
    針筒一支、塑膠分撥器一支、分裝袋五個，均係被告所有供施用第一級毒品海洛
    因所使用之物品，業據其供陳在卷，亦應依法宣告沒收之。
據上論斷，應依刑事訴訟法第二百七十三條之一第一項、第二百九十九條第一項前段
，毒品危害防制條例第十條第一項、第十八條第一項前段，刑法第十一條前段、第五
十六條、第四十七條、第三十八條第一項第二款，判決如主文。
本案經檢察官張書華到庭執行職務
中　　　華　　　民　　　國　　九十三　　年　　 十二 　　月　　  十　　　日
                                   臺灣臺北地方法院刑事第四庭
                                          法  官 余明賢
右正本證明與原本無異。
如不服本判決，應於判決送達後十日內，向本院提出上訴狀。
                                          書記官 廖純瑜
中　　　華　　　民　　　國　　九十三　　年　　  十二　　月　　　十　　　日
附錄本案論罪科刑法條
毒品危害防制條例第十條第一項
施用第一級毒品者，處六月以上五年以下有期徒刑。
